臺灣桃園地方法院民事判決
111年度訴字第545號
原      告  吳聲雲  
被      告  李月蓉  
            王建忠  
共      同
訴訟代理人  王建明  
上列當事人間請求返還所有物事件，本院於民國111年9月30日言
詞辯論終結，判決如下：
    主  文
原告之訴駁回。
訴訟費用新臺幣壹萬壹仟陸佰柒拾陸元由原告負擔。
    事實及理由
一、訴狀送達後，原告不得將原訴變更或追加他訴。但擴張或減
    縮應受判決事項之聲明者，不在此限。民事訴訟法第255條
    第1項第3款定有明文。本件原告起訴時，聲明：被告2人應
    給付原告新臺幣（下同）160萬元。嗣變更為如後開聲明，
    核屬應受判決事項聲明之縮減，依前開規定，其訴之變更為
    合法，應予准許。
二、原告主張：
（一）原告前與被告李月蓉同居於被告李月蓉所有門牌號碼：桃
      園市○鎮區○○○街00號13樓（下稱系爭房屋），原告所有如
      附表所示物品（下稱系爭物品）均放置於系爭房屋。詎被
      告李月蓉與原告感情生變後，未通知原告，即於民國109
      年8月間將系爭房屋出賣與被告王建忠。
（二）被告李月蓉明知系爭房屋內還有原告所有系爭物品，卻與
      被告王建忠約定，被告王建忠得將屋內物品視為廢棄物處
      理，共同故意不法侵害原告之所有權，致原告受有損害，
      原告自得依侵權行為之法律關係，請求被告2人按系爭物
      品之價值，連帶賠償原告95萬4,300元等語。
（三）並聲明：被告應連帶給付原告95萬4,300元，及自準備書
      狀㈠繕本送達翌日起至清償日止，按週年利率百分之5 計
      算之利息。 
三、被告2人則以：
（一）被告王建忠買受系爭房屋，點交時屋內只有一些久無人用
      的破損家具跟垃圾雜物，並無系爭物品，被告2人也沒有
      將系爭物品丟棄等語，以資抗辯。
（二）並答辯聲明：原告之訴駁回。
四、當事人主張有利於己之事實者，就其事實有舉證之責任。但
    法律別有規定，或依其情形顯失公平者，不在此限。民事訴
    訟法第277條定有明文。又請求履行債務之訴，除被告自認
    原告所主張債權發生原因之事實外，應先由原告就其主張此
    項事實，負舉證之責任，必須證明其為真實後，被告於其抗
    辯事實，始應負證明之責任，此為舉證責任分擔之原則（最
    高法院43年台上字第377號判例要旨參照）。
五、得心證之理由：
（一）本件被告李月蓉前為系爭房屋之所有權人，而於109年8月
      18日以買賣為原因，將系爭房屋移轉登記為被告王建忠所
      有等情，有建物登記謄本、土地登記謄本及地籍異動索引
      等件附卷可證，且為兩造所不爭執，堪可採認（見本院中
      壢簡易庭110年度壢司簡調字第872號卷［下稱調解卷］第17
      至24頁）。
（二）原告主張其有系爭物品放在系爭房屋而為被告2人丟棄云
      云，並提出照片為證，但這些照片當中，有幾張是玉石的
      照片，拍攝地點不明，也沒辦法證明照片上的玉石是原告
      的（如調解卷第40頁、本院卷第179、217頁），有些是在
      系爭房屋以外的地方拍攝的（如調解卷第41、42頁、本院
      卷第173、177、181、183、211、215、219、221頁），有
      些雖然是在系爭房屋拍的（如調解卷第43、44頁、本院卷
      第175、213頁），但拍攝時間不明，而且也沒辦法證明，
      於被告2人點交時，照片裡的東西還放在系爭房屋裡。
（三）證人陳福彬證稱：我以前跟原告是同事，曾在7、8年前去
      過系爭房屋兩次，一次是去修電話，一次是原告說影印機
      壞掉請我去一趟，對系爭物品沒有印象等語；證人陳西明
      則證稱：我跟原告是朋友，曾在5、6年前去過系爭房屋一
      、兩次，是去跟原告拿地籍圖，沒看過系爭物品，我去的
      時候原告都是從一個房間拿資料給我等語（見本院卷第24
      2至245頁）。這些證述同樣沒辦法證明，被告2人於109年
      間點交系爭房屋時，照片裡的東西還放在系爭房屋裡。
（四）原告雖另聲請傳喚證人薛漢棟到庭，待證事實是「他們的
      債權寄託在我這邊，被告王建忠買了房子後兩個月就賣掉
      ，顯然不是為了自住，是為了債權」云云（見本院卷第23
      1頁），但這跟本件原告的請求無關；原告另稱「為了解
      被告2人間買賣契約約定，被告2人於偵訊供述情形，以證
      明被告2人所為已侵害原告財物」，聲請調取臺灣桃園地
      方檢察署109年度偵字第34035號、臺灣高等檢察署110年
      度上聲議字第3741號卷云云，但被告2人的不動產買賣契
      約書本院卷裡已經有了（見本院卷第97至107頁），而且
      原告前在偵查中就是沒有提出可以說服檢察官的證據，其
      聲請調取偵查卷宗，就是想看被告2人在偵訊中怎麼講，
      這種摸索證明的證據調查聲請為不合法，應予駁回。
六、綜上所述，原告本於侵權行為之法律關係，請求被告2人連
    帶給付原告95萬4,300元，及自準備書狀㈠繕本送達翌日起至
    清償日止，按週年利率百分之5計算之利息，為無理由，應
    予駁回。
七、末按法院為終局判決時，應依職權為訴訟費用之裁判；又訴
    訟費用，由敗訴之當事人負擔。民事訴訟法第87條第1 項、
    第78條定有明文。本件訴訟費用1萬1,676元（包括第一審裁
    判費1萬460元、證人日、旅費1,216元）應由原告負擔，爰
    判決如主文第2項。
八、本件事證已臻明確，兩造其餘主張及陳述，核與判決結果不
    生影響，爰不逐一論述，附此敘明。 
九、據上論結，本件原告之訴為無理由，依民事訴訟法第78條，
    判決如主文。 
中　　華　　民　　國    111   年    10    月     7    日
                  民事第二庭  法  官　孫健智
正本係照原本作成。
如對本判決上訴，須於判決送達後二十日內向本院提出上訴狀。
如委任律師提起上訴者，應一併繳納上訴審裁判費。　　　　　
中　　華　　民　　國　　111 　年　　10　　月　　11　　日
                              書記官  鄧竹君